【裁判字號】    97,簡上,438
【裁判日期】    971120
【裁判案由】    妨害兵役
【裁判全文】
臺灣臺北地方法院刑事判決             97年度簡上字第438號
公  訴  人  臺灣臺北地方法院檢察署檢察官
被      告
即 上訴 人  甲○○
上列上訴人即被告因妨害兵役案件，不服本院97年8月29日97年
度簡字第3327號第一審簡易判決（聲請簡易判決處刑書案號：臺
灣臺北地方法院檢察署97年度偵字第16003號）提起上訴，，本
院管轄之第二審合議庭判決如下
    主  文
上訴駁回。
甲○○緩刑貳年，並向公庫支付新臺幣貳萬元。
    犯罪事實
一、甲○○原具香港僑民身份，在臺設有戶籍，且在臺居留期間
    屆滿1年，依兵役法第36條及歸化我國國籍者及歸國僑民服
    役辦法第3條規定，係為役齡男子，意圖避免徵兵處理，於
    民國97年5月14日，由其本人親自簽收臺北市大安區公所徵
    兵檢查通知書，通知其於97年5月28日，前往國軍松山總醫
    院接受徵兵檢查，竟無故不到，致未能辦理徵兵處理。
二、案經臺北市政府移送臺灣臺北地方法院檢察署檢察官偵查聲
    請簡易判決處刑。
    理  由
一、訊據被告對於已親自簽收徵兵檢查通知書，未按時到場接受
    徵兵檢查之事實坦承不諱，並有兵籍表影本、歸僑在國內居
    住滿1年核定徵處公文即臺北市政府97年4月17日府授兵檢字
    第09730511700號函、徵兵檢查通知書簽收聯、臺北市大安
    區役男參家97年5月28日第一場徵兵檢查名冊在卷可稽，被
    告自白核與事實相符，應堪採信。惟被告雖辯稱：伊當時認
    為一去體檢就會被徵兵，且因為尚在訴願中，要等到行政訴
    訟審結，伊就已經去當兵，對伊不是很公平云云，經查被告
    斯時為其兵役事件提起訴願，並由臺北市政府依法決定訴願
    不受理在案，有被告所提出之臺北市政府97年10月9日府訴
    字第09770162300號訴願決定書可參，足見被告兵籍尚在，
    仍有服兵役之義務，而僅因認為一體檢就會被徵兵，故未前
    往指定處所接受徵兵檢查等情，業據被告供述如前，可知被
    告顯有避免徵兵處理之意圖，始未如期到場接受徵兵檢查，
    是被告上開所辯，殊無可採。本件事證明確，被告犯行，堪
    以認定，應予依法論科。
二、核被告所為，係犯妨害兵役治罪條例第3條第3款之罪。原審
    依刑事訴訟法第449條第1項前段、第3項、第454條第2項，
    妨害兵役治罪條例第3條第3款，刑法第11條前段、第41條第
    1 項前段，判處被告有期徒刑2月，並諭知易科罰金之折算
    標準，經核其認事用法，均無違誤，量刑亦稱妥適。查被告
    前未曾因故意犯罪受有期徒刑以上刑之宣告，有臺灣高等法
    院被告前案紀錄表1紙在卷可稽，且被告係一時失慮，致罹
    刑章，並於本院審理中坦承犯行，深表悔意，足認被告經此
    審判程序，當知所警惕，信無再犯之虞，本院綜核各情，認
    原審所為刑之宣告，以暫不執行為適當，爰依刑法第74條第
    1項第1款、同條第2項第4款規定，宣告緩刑2年，並向公庫
    支付新臺幣2萬元，以啟自新。
據上論斷，應依刑事訴訟法第455條之1第1項、第3項、第368條
，刑法第74條第1項第1款、第2項第4款。判決如主文。
本案經檢察官江貞諭到庭執行職務
中    華    民    國    97    年    11    月    20    日
                  刑事第八庭  審判長法  官  陳德民
                                    法  官  詹慶堂
                                    法  官  楊蕙芬
以上正本證明與原本無異。
不得上訴。
                                    書記官  馬正道
中    華    民    國    97    年    11    月    20    日


司法院資訊處製作；財團法人民間司法改革基金會備份。
